# 请教陈版：是否构成业务合并，如构成业务合并，相关资产如何入账？

提问人：gxk645223179 时间：2016-11-07 12:39:01
A公司与B公司同受C控制，目前A公司要收购B公司的资 产，有房屋、土地和设备。想了解的是A公司收购的资 产的入账价值怎么确定，如这些资 产在B公司的账面净值 为2.7亿，评估值为 3 亿，A公司会按 3 亿支付对价，但入账时是按2.7亿还是 3 亿呢。如按2.7亿入账，A公司没有资 本公积，是不是要冲减未分配利润03.亿元呢。希望能得到陈版的回复。@chenyiwei

回答人：chenyiwei
关键是这些资产（房屋、土地、设备）是否具备“业务三要素”，如果具备则属于业务合并。因为是同一控制下的交易，因此如果构成业务，则按这些资产在C公司合并报表层面的原账面价值入账，与收购价款之间的差额调整权益；如果不构成业务，则按资产收购处理，将收购总价按各单项资产的公允价值比例分摊。

提问人：gxk645223179 时间：2016-11-07 20:41:07
房屋、土地、设备是构成投入、加工、产出能力的。若是构成业务，a、b都是单体的话，是否需要编制合并财务报表？

回答人：chenyiwei
如果A公司无子公司，则无需编制合并报表。